# 是否满足持有待售

提问人：zhs7403 时间：2022-10-23 17:57:51
A公司与非关联方签订合同， 将没有腾空的办公楼在 30 天内出售。请问 30 天是否认为合理期限满足持有待售？

回答人：chenyiwei
建议进一步了解该交易的背景，例如：
1 、为何出售没有腾空的办公楼？合同是否约定必须先腾空才能出售？本企业的搬迁有无明确时间表？
2 、产权移交后，对该办公楼的使用是否停止？如果后续租赁的，是否按市场条件确定租金，且属于经营租赁而不是融资租赁？
3 、出售合同是否保障本企业在产权出售后对该房屋的继续使用权？在本企业完成搬迁之前，买方能否将其转租或者以其他方式使用？